臺灣高等法院刑事判決　　　　　　　　　　　　九十二年度上更(一)字第八０八號
　　上　訴　人
　　即　被　告　甲○○
　　指定辯護人　沈培錚律師
右上訴人，因毒品危害防制條例案件，不服臺灣板橋地方法院，八十八年度訴字第二
０一四號，中華民國八十九年十月三十日第一審判決（起訴案號：臺灣板橋地方法院
檢察署八十八年度偵字第一五九二二號），提起上訴，經判決後，由最高法院發回更
審，本院判決如左：
    主  文
原判決撤銷。
甲○○無罪。
    理  由
一、公訴意旨略以：甲○○〔綽號小亞或小雅〕與王貴真、黃淑貞等人，基於共同販
    賣安非他命之犯意，於民國〔下同〕八十五年九月十一日，王貴真、黃淑貞共同
    以新台幣七萬元之價格與何鎮陸洽妥販賣重約六十公克之安非他命後，即囑託知
    情之甲○○為之運送。甲○○因先前從王貴真、黃淑貞二人處無償取得安非他命
    吸用多次，基於情誼及共犯之犯意，遂運送該筆安非他命至鶯歌火車站交與何鎮
    陸，並向何鎮陸收取該筆貨款後交給王貴真、黃淑貞（王貴真、黃淑貞業經本院
    八十六年上訴字第五九六五號判決無罪）二人。嗣於八十五年十月二十二日二十
    時，在台北縣鶯歌鎮○○路九十一號七樓，為警查獲甲○○與楊宏霖二人。因認
    甲○○涉犯修正前之麻醉藥品管理條例第十三條之一第二項第一款之販賣安非他
    命罪嫌等語。
二、上訴人即被告甲○○於本院前審審理時固坦承於右揭時、地有將重約二兩之安非
    他命交予何鎮陸等情，惟矢口否認有非法販賣安非他命之犯行，並辯稱：當天是
    何鎮陸打電話問伊可否二人一起出資購買安非他命施用，伊同意後即向何鎮陸收
    取七萬元，由伊出資三萬元，而合資向黃淑貞購得約三兩重之安非他命，再至臺
    北縣鶯歌火車站附近，，將安非他命分給何鎮陸，伊並未販賣安非他命予何鎮陸
    等語。證人何鎮陸於警訊（八十五年度偵字第二○六九○號卷第十二頁反面）及
    原審法院八十六年度訴字第四八一號案件調查時（筆錄附於原審卷第一宗第九十
    、九十一頁），及本院八十六年度上訴字第五九六五號案件調查中（筆錄附於原
    審卷第一宗第一五六、一五七頁）均證稱有向綽號「小亞」之被告甲○○購買安
    非他命二台兩及交付七萬元予吳女。雖被告辯稱係與何鎮陸合資購買，惟就吳女
    交付安非他命二台兩予何鎮陸，何鎮陸交付七萬元予吳女之事實，雙方並無異見
    。並有何鎮陸持有之該安非他命二大包（毛重六十一．六公克，淨重六十公克）
    ，經警於八十五年九月十一日夜晚十一時三十分於其台北縣土城市○○路○段一
    七六巷六號五樓住處搜索扣得，有搜索扣押證明筆錄附於八十五年偵字第一七八
    一五號卷第九頁（本院調閱何鎮陸違反麻醉藥品管理條例該案，含板橋地院八十
    六年訴字第一一六九號全卷，核明屬實）足資佐證。此部分事實，應可認定。
三、查板橋地檢署八十五年偵字第一七八一五號之承辦檢察官，以被告何鎮陸前曾涉
    犯違反麻醉藥品管理條例案件，經起訴後，由原審法院以八十五年訴字第一八七
    八號審理中，而將何鎮陸涉嫌非法吸用及販賣安非他命罪嫌部分移由原審法院八
    十五年訴字第一八七八號案併案審理，有承辦檢察官之簽呈附於該偵查卷第三十
    七頁可稽。惟經本院調閱偵查全卷，該八十五年偵字第一七八一五號案偵查中並
    未將扣案安非他命送驗，八十五年偵字第一七八一五號案起訴何鎮陸違反槍砲彈
    藥刀械管制條例罪嫌，原審法院以八十六年訴字第一一六九號審理，認定何鎮陸
    無故持有槍枝，判處有期徒刑伍月，並將扣案之前開安非他命二大包淨重六十公
    克，以其係違禁物，且檢察官聲請宣告沒收，而依刑法第三十八條第一項第一款
    宣告沒收（檢察官起訴係以扣案物品併請依法宣告沒收，且安非他命部分已移由
    他案併辦，其沒收之聲請應係指彈藥、槍枝部分，原審法院單獨宣告沒收，似有
    誤會），惟本院核閱原審該案卷，並無將扣案之安非他命送驗。而檢察官移送併
    案審理之原審八十五年訴字第一八七八號（含八十六年訴緝字第七十五號），亦
    未將該二大包安非他命送驗，該案上訴後，本院以八十六年上訴字第二三○三號
    審理，本院該案審理中亦未將安非他命送驗，業經本院調閱全卷核明屬實。而該
    扣案安非他命經原審八十六年訴字第一一六九號判決沒收確定後，移送檢察官執
    行，業於八十七年四月三十日執行沒收銷燬，此有台灣板橋地方法院檢察署檢察
    官扣押（沒收）物品處分命令乙紙附於八十七年執字第二四五○號卷，並經本院
    核閱屬實。該扣押之二大包安非他命既經銷燬，自無從再送請鑑定。
四、何鎮陸係於被告甲○○販賣安非他命當天即被警搜索扣得安非他命二大包淨重六
    十公克，何鎮陸被查獲後，經警採尿送驗呈甲基安非他命陽性反應，此有台北縣
    衛生局煙毒檢驗成績書一紙，附於八十五年偵字第一七八一五號卷（第四十八頁
    ）可按。被告甲○○於警訊中供稱：何鎮陸被查獲之安非他命六十公克是我以新
    台幣七萬元之價格購買的，：：我將安非他命六十公克拿到鶯歌火車站交給何鎮
    陸（八十五年偵字第二○六九○號卷第七頁）。被告供稱交給何鎮陸之安非他命
    為六十公克，而何鎮陸購買當天被查獲之安非他命淨重亦為六十公克，並無短少
    ，顯見何鎮陸採尿送驗前吸用之安非他命與扣案之二大包淨重六十公克之安非他
    命無涉。而依何鎮陸於警訊中所供曾向鄭真文、江建明購買安非他命，而於八十
    五年七月底向江建明購買十萬元共計兩半之安非他命（八十五年偵字第一七八
    一五號卷第六頁反面）。足證何鎮○○○○○道取得安非他命，是尚難以其採尿
    安非他命無訛。
五、查認定被告販賣安非他命，必以該扣案物確為安非他命，始足以認定該扣案物足
    以為證明被告犯罪之證據資料，而王貴真、黃淑貞業經判決無罪，自不得以被告
    之自白為惟一證據。原判決在扣案物已銷燬且未曾送鑑定之情況下（詳如前述）
    ，認定該疑似安非他命之扣案物即為安非他命，而認被告涉犯販賣麻醉藥品安非
    他命罪，而為其有罪之判決，自違採證法則。被告上訴，雖非以此為理由，惟原
    判決既有可議，自應由本院將之撤銷。本件無積極證據足以證明被告所交付予何
    鎮陸之二大包物品確屬安非他命，自應諭知其無罪之判決。
六、被告經合法傳喚，無正當理由不到庭，爰不待其陳述，逕行判決。
據上論斷，應依刑事訴訟法第三百六十九條第一項前段、第三百六十四條、第三百七
十一條、第三百零一條第一項前段，判決如主文。
本案經檢察官張秋雲到庭執行職務。
中　　　華　　　民　　　國　　九十三　　年　　　三　　　月　　 十二 　　日
                              臺灣高等法院刑事第四庭
                                  審判長法  官  蔡  永  昌
                                        法  官  李  英  豪
                                        法  官  陳  榮  和
右正本證明與原本無異。
檢察官如不服本判決，應於收受送達後十日內向本院提出上訴書狀，其未敘述上訴之
理由者並得於提起上訴後十日內向本院補提理由書（均須按他造當事人之人數附繕本
）。
                                        書記官  劉  麗  芬
中　　　華　　　民　　　國　　九十三　　年　　　三　　　月　　 十六 　　日
